臺灣桃園地方法院刑事判決
108年度智訴字第2號
公  訴  人  臺灣桃園地方檢察署檢察官 
被      告  陳玉珍


選任辯護人  林勵律師
            侯銘欽律師
            林清漢律師
上列被告因違反藥事法等案件，經檢察官提起公訴（107年度偵
字第31091、32494號），本院判決如下：
    主  文
陳玉珍犯藥事法第八十三條第一項之販賣偽藥罪，處有期徒刑肆
月；又犯藥事法第八十三條第一項之販賣偽藥罪，處有期徒刑肆
月。應執行有期徒刑陸月。
未扣案之仿冒威而鋼藥錠拾顆及仿冒犀利士藥錠捌顆均沒收。
未扣案之犯罪所得新臺幣伍仟壹佰元沒收，於全部或一部不能或
不宜執行沒收時，追徵其價額。
被訴誣告部分無罪。
    事  實
一、陳玉珍係址設桃園市○○區○○路000號「蝶依情趣店」之負責
    人，其明知「VIAGRA」藥錠（中文名稱「威而鋼」）係美商
    輝瑞產品公司（下稱美商輝瑞公司）所生產之藥品，且美商
    輝瑞公司在我國之合法代理販售藥商為輝瑞大藥廠股份有限
    公司（下稱臺灣輝瑞公司），而「Pfizer」（註冊號000000
    00號）、「菱形形狀藥錠」（註冊號00000000號）等商標，
    經美商輝瑞公司（起訴書誤載為輝瑞大藥廠，應予更正）向
    經濟部智慧財產局申請註冊取得商標權，現仍於商標專用期
    間內；另亦明知「CIALIS」藥錠（中文名稱「犀利士」，起
    訴書誤載為「犀力士」，應予更正）係美商禮來ICOS有限公
    司（下稱美商禮來公司）所生產之藥品，而「Lilly 」（註
    冊號00000000號）、「犀利士CIALIS」（註冊號00000000號
    ）、「特殊水滴形狀黃色藥錠並刻印『C20 』」（註冊號0000
    0000號）等商標，經美商禮來公司向經濟部智慧財產局申請
    註冊取得商標權，現仍於商標專用期間內；上開商標非經商
    標權人同意或授權，不得於同一商品使用相同之註冊商標而
    販賣，竟於民國106年12月18日前某日起至107年4月間某日
    之期間，透過高雄某不詳廠商取得未經核准擅自製造，且於
    藥錠上印有仿冒「Pfizer」、「菱形形狀藥錠」等商標之偽
    藥「威而鋼」及於外包裝與藥錠印有仿冒「Lilly 」、「犀
    利士CIALIS」、「特殊水滴形狀黃色藥錠並刻印『C20』」及
    「特殊水滴形狀黃色藥錠並刻印『C100』」等商標之偽藥「犀
    利士」，竟先後基於各別意圖營利而販賣偽藥、販賣仿冒商
    標商品、販賣冒用他人藥物之名稱、標籤之藥物犯意而：㈠
    於106年12月15日17時許，在前址店內，與受美商輝瑞公司
    及美商禮來公司所委託之市場調查員吳國治達成欲販售「威
    而鋼」偽藥5顆及「犀利士」偽藥4顆予吳國治之協議，惟當
    日因現場無庫存「犀利士」偽藥，陳玉珍即先以新臺幣（下
    同）1,000元價格販賣5顆「威而鋼」偽藥予吳國治，待其於
    2日後補進「犀利士」偽藥後，其即再於106年12月18日20時
    許在前址店內，接續前揭約定而以1,500元之價格販賣4顆「
    犀利士」偽藥予吳國治；㈡復於107年5月1日20時許在前址店
    內，以「威而鋼」偽藥5顆1,000元及「犀利士」偽藥4顆1,6
    00元之價格，販賣「威而鋼」偽藥5顆及「犀利士」偽藥4顆
    予吳國治。　　
二、案經美商輝瑞公司及美商禮來公司訴由內政部警政署保安警
    察第七總隊移送臺灣桃園地方檢察署檢察官偵查起訴。
    理  由
甲、有罪部分：
壹、證據能力部分：
一、供述證據部分：
  ㈠按被告以外之人於審判外之言詞或書面陳述，除法律有規定
    者外，不得作為證據，刑事訴訟法第159條第1項定有明文。
    查證人吳國治於警詢時所為之證述，係屬被告以外之人於審
    判外之陳述，被告陳玉珍之辯護人於本院準備程序及審理中
    既爭執該警詢陳述之證據能力（見本院卷一第66頁、卷二第
    161頁），則證人吳國治於警詢所為之陳述，自無證據能力
    。
  ㈡次按，被告以外之人於偵查中向檢察官所為之陳述，除顯有
    不可信之情況外，得為證據，刑事訴訟法第159 條之1 第2 
    項定有明文。查證人吳國治於偵訊中以證人身分向檢察官所
    為之陳述，業據其具結擔保可信性，此有證人結文在卷可佐
    （見偵字31091號卷第111頁），復查無證據足認檢察官有違
    法取供，或證人吳國治有非出於自由意志而為陳述之情事，
    既無顯不可信之情況，依刑事訴訟法第159 條之1 第2 項規
    定，自有證據能力。再按詰問權係指訴訟上當事人有在審判
    庭輪流詰問證人，以求發現真實，辨明供述證據真偽之權利
    ，於現行刑事訴訟制度之設計，係以刑事訴訟法第166 條以
    下所規定之交互詰問為實踐，屬於人證調查證據程序之一環
    ；與證據能力係指符合法律所規定之證據適格，而得成為證
    明犯罪事實存在與否之證據適格，性質上並非相同。此項詰
    問權之欠缺，非不得於審判中由被告行使以補正，而完足為
    經合法調查之證據。證人吳國治於本院審理中已到場具結證
    述，並經辯護人行交互詰問，賦予被告行使反對詰問權之機
    會，已踐行保障被告對證人之正當詰問權，應認已經合法調
    查而得為證據。是被告之辯護人猶主張證人吳國治於偵訊中
    經具結所為證述無證據能力，並不足採。
二、非供述證據部分：
　㈠按除顯有不可信之情況外，公務員職務上製作之紀錄文書  
    、證明文書；除顯有不可信之情況外，從事業務之人於業務
     上或通常業務過程所須製作之紀錄文書、證明文書；除前2
    款之情形外，其他於可信之特別情況下所製作之文書，亦得
    為證據，刑事訴訟法第159條之4定有明文。被告之辯護人於
    本院審理中雖主張臺灣輝瑞公司及台灣禮來股份有限公司（
    下稱台灣禮來公司）所出具之鑑定聲明書、鑑定報告（見偵
    字31091號卷第84至93頁），均無證據能力（見本院卷二第1
    62頁）；惟查，被告及其辯護人於本院審理中，就前揭臺灣
    輝瑞公司及台灣禮來公司所出具鑑定書之鑑定客體，分別係
    該等公司鑑定人員，依公司所委託之市場調查員吳治國各於
    106年12月15日、12月18日及107年5月1日所購入進而提供之
    「威而鋼」藥錠合計10顆及「犀利士」藥錠合計8顆進行鑑
    定，從而確認該等藥錠均非美商輝瑞公司、美商禮來公司所
    製造而均屬偽藥等情，均無爭執。審酌臺灣輝瑞公司及台灣
    禮來公司之鑑定人員針對市場上購得所藥錠，是否依包裝、
    外觀及藥錠刻印所示暨相關防偽設計而得確認與美商輝瑞公
    司所製造販售之「威而鋼」及美商禮來公司所製造販售之「
    犀利士」不符進而可鑑定係屬非該等公司所製之偽藥，堪認
    係屬該等公司負責鑑定業務人員於業務上或通常業務過程所
    製作之紀錄文書、證明文書，且依卷內事證，前揭鑑定聲明
    書及鑑定報告所示內容，客觀上並無存有何顯不可信之情，
    是前開鑑定聲明書及鑑定報告自均與刑事訴訟法第159條之4
    第2款所稱之紀錄證明文書相符，而均具證據能力，則辯護
    人主張該等文書不具證據能力，即屬無理由。
　㈡本判決下述其餘認定犯罪事實之非供述證據，與本案待證事
    實間均具關聯性，且無證據足認係公務員違背法定程序所取
    得，依刑事訴訟法第158條之4規定之反面解釋，亦均有證據
    能力。　　　
貳、認定犯罪事實之依據及理由：
一、訊據被告於偵訊中固坦承其確有為違反藥事法及商標法犯行
    ，惟其於本院準備程序及審理中則矢口否認有何販賣偽藥及
    販賣仿冒商標商品犯行，辯稱：我的確是「蝶依情趣店」的
    負責人，吳國治第一次跟第二次來的店時說要買「威而鋼」
    ，我跟他說我沒有賣並要他去看泌尿科，但吳國治說他沒有
    時間，請我去外面幫忙調「威而鋼」，剛好我女兒因心律不
    整有在服用「威而鋼」，所以我回家後就從我女兒的「威而
    鋼」藥盒拿了五顆「威而鋼」，隔二天後吳國治又來我的店
    裡問我「威而鋼」到了沒，我就拿我女兒的「威而鋼」給他
    並向他收了1,00元，而吳國治當天又再問我是否有賣「犀利
    士」，我說沒有，但吳國治又一直纏著我，我只好去中壢火
    車站前的美妝店買4顆犀力士並再跟他收取1,000元。我並不
    知道我賣給吳國治的「威而鋼」及「犀利士」都是假的，且
    市場調查員有構陷可能云云（見本院卷一第52至53頁、卷二
    第108頁）；另被告之辯護人亦為被告辯護稱：被告並無明
    知而仍販賣本案偽藥及仿冒商標商品之直接故意等語。經查
    ，被告係址設桃園市○○區○○路000號店面招牌為「蝶依情趣
    店」之該店負責人，業據被告於偵查及本院審理中供承在卷
    （見偵字31091號卷第7頁，本院卷一第53頁），另「威而鋼
    /VIAGRA」藥錠係美商輝瑞公司所生產並經核准授權由臺灣
    輝瑞公司在臺販售，而「威而鋼」藥錠所具有「Pfizer」及
    「菱形形狀」藥錠，係美商輝瑞公司向經濟部智慧財產局申
    請註冊取得之商標，指定使用動物用藥劑及補劑等商品，現
    仍在商標專用期間，又「犀利士/CIALIS」藥錠係美商禮來
    公司所生產並經核准授權台灣禮來公司在臺販售，且犀利士
    藥錠所具有之「特殊水滴形狀黃色藥錠並刻印『C20』」商標
    圖樣（註冊號00000000號）及外包裝上所印之「CIALIS」、
    「Lilly」，係美商禮來公司向經濟部智慧財產局申請註冊
    取得之商標，指定使用在西藥等商品，現仍於商標專用期間
    內；又美商輝瑞公司及美商禮來公司所委託之市場調查員吳
    國治確分別於：⑴106年12月15日在上址「蝶依情趣店」向被
    告購得藥錠上刻印有美商輝瑞公司之「Pfizer」商標之「威
    而鋼」藥錠5顆、⑵106年12月18日在上址「蝶依情趣店」向
    被告購得藥錠上刻有「C100」之「犀利士」藥錠4顆、⑶107
    年5月1日在上址「蝶依情趣店」向被告購得藥錠上刻印有美
    商輝瑞公司之「Pfizer」商標之「威而鋼」藥錠5顆及藥錠
    上刻有美商禮來公司商標「C20」且外包裝以印有美商禮來
    公司商標「Cialis」之「犀利士」藥錠4顆等情，亦為被告
    及其辯護人於本院審理中所均不爭執（見本院卷一第52至53
    頁、卷二第162至163頁、第167頁），核與證人吳國治於偵
    訊及本院審理中，就其確各於上開時、地向被告購入上揭數
    量之「威而鋼」及「犀利士」藥錠等情所為之證述，情節大
    致相符（見偵字31091號卷第109頁反面，本院卷二第92至94
    頁），並有智慧財產局商標註冊簿5份、衛生福利部食品藥
    物管理署西藥、醫療器材、化妝品許可證查詢資料4份、吳
    國治各於上開時間所購得之「威而鋼」及「犀利士」藥錠照
    片5張及「蝶依情趣店」（即「蝶衣服飾店」）之外觀與門
    牌照片4張、「蝶衣服飾店」之商業登記基本資料1份在卷可
    稽（見偵字31091號卷第66至74頁反面、第第77至79頁反面
    、第94頁）。是此部分事實，首堪認定。
二、次查，證人吳國治前於偵訊中結證稱：我於警詢中所述（亦
    即其於1026年12月15日17時許在「蝶衣情趣店」向被告購買
    「威而鋼」及「犀利士」，經被告表示「犀利士」當日已售
    完而須待2日進貨，其即當場以1,000元購得5顆「威而鋼」
    並與被告約定於貨到後續為購買，嗣其即於106年12月18日1
    5時許經聯繫被告確認有貨後，至該店向被告以1,500元之價
    格購得「犀利士」4顆，又其於107年5月1日20時許復在「蝶
    依情趣店」以1,000元及1,600元之價格，向被告購得「威而
    鋼」5顆及「犀利士」4顆）均屬實，我於106年12月15日17
    時許在「蝶依情趣店」向被告表示要買4顆「威而鋼」，被
    告就從櫃臺右邊抽屜取出圓形罐子並從中拿出裝有5顆「威
    而鋼」的夾鍊袋給我並跟我說1,000元，我又問她有無「犀
    利士」，她說兩天後才有貨並表示招牌上有電話，我嗣於10
    6年12月18日15時許致電聯繫被告，經被告表示「到貨了」
    ，我就在同日20時許到店以1,500元（應係1,600元之誤）向
    被告購買4顆「犀利士」，其他過程則同我警詢中所述等語
    明確（見偵字31091號卷109頁反面）；後於本院審理中結證
    稱：我於106年12月15日至107年5月1日間是受輝瑞公司及禮
    來公司委託從事市場訪查工作，我是隨機訪查，106年12月1
    5日17時許我經過「蝶依情趣店」就進去跟女老闆即在庭被
    告說要買4顆「威而鋼」，被告說5顆1,000元，我說好，被
    告就從右邊拿出一個圓形藥罐，並從藥罐中拿出一個5顆裝
    的夾鍊袋給我，我接著說我要再買4顆「犀利士」，被告說
    「犀利士」前幾天被買光，約兩天後會有，我就在同年月18
    日15時許致電該店聯絡被告，被告說貨到了還問我晚上是否
    可來取貨，我說可以，我就在同年月18日20時許至該店向被
    告以1,500元之價格購買4顆「犀利士」，我另於107年5月1
    日20時許至「蝶依情趣店」向被告表示要買4顆「威而鋼」
    ，被告說買4送1等於是5顆1,000元，我又說要再買4顆「犀
    利士」，被告就從櫃臺下方一個圓形罐子拿出兩片（一片包
    有2顆）「犀利士」，並跟我說兩片4顆1,600元，我說好並
    共付了2,600元給被告後就離開，這次過程我有錄音錄影，
    我每次買完後會直接在車上拍照，然後將所購之物裝入委託
    公司專用的樣品袋，回家後我會寫一份購買經過的報告書並
    繪製取貨位置圖，然後將這些資料一起寄給臺北的公司，由
    臺北公司去處理真假（指所購藥錠之真假），我歷次所述都
    是實話實說，106年12月15日該次因為是第一次我個人訪，
    第一次我一個人訪時沒有錄影，而106年12月18日那次因我
    不敢確定被告有沒有「犀利士」，是我聯絡後她說當天晚上
    可以取貨，而我們要錄影還需要準備一組人，所以就沒有準
    備等語綦詳（見本院卷二第92至94頁、第105至106頁）。依
    證人吳國治於偵訊及本院審理中各所為之前開證述，其於10
    6年12月15日、12月18日及107年5月1日究係如何與被告洽詢
    進而向被告購得上開數量之「威而鋼」及「犀利士」等節所
    為證述，既互核相符而無何前後矛盾迥異不一之情，則其所
    為之前開證述，自具一定之可信性，而難逕認為虛。又證人
    吳國治固係受上開公司委託就市面有無不法販賣偽製「威而
    鋼」、「犀利士」之調查人員，然其僅負責向市面上販售「
    威而鋼」、「犀利士」者購入後，再將所購藥品送交委託公
    司進行後續真偽鑑定，業據證人吳國治證述如前，且依本案
    卷證及被告暨證人吳國治於本案中所各為之供述、證述，堪
    認證人吳國治與被告於本件案發前後，並無何恩怨仇隙，則
    證人吳國治在依法具結尚須擔負刑法偽證罪責之情形下，衡
    情應無甘冒偽證罪重罰制裁風險而刻意杜撰前開向被告購得
    「威而鋼」及「犀利士」之過程以及嗣後即將該等購得藥錠
    送交臺灣輝瑞公司及台灣禮來公司鑑定真偽之虛偽情節，以
    設詞誣陷被告之理，而應是親身體驗之事實經過，方能為如
    上翔實之證述。再者，被告確於107年5月1日在上址店內，
    以1,000元之價格販賣5顆「威而鋼」及以1,600元之價格販
    售4顆「犀利士」予證人吳國治，且雙方在洽談買賣之客體
    與價格時，被告均未見有何藉詞推託表示無意或不願販售之
    意，反而係在吳國治明確表示欲購買「威而鋼」、「犀利士
    」之際，旋即應允並回以報價，待吳國治同意價格後，被告
    旋當場取出上開數量之「威而鋼」、「犀利士」進而交付吳
    國治，且交易期間被告未曾提及其所售之「威而鋼」係自家
    人所需之心臟用藥所調撥、所售之「犀利士」係應吳國治之
    需而臨時向他人購買調貨等語各節，業經本院當庭勘驗證人
    吳國治於107年5月1日至被告上址店內購買「威而鋼」及「
    犀利士」之蒐證錄影光碟確認無誤，有本院準備程序筆錄1
    份在卷可證（見本院卷二第44至45頁）。是依前開勘驗結果
    ，益足佐證人吳國治所為前揭證述，非但可信，更屬真實。
    則被告於本院審理中稱其原無意販賣「威而鋼」、「犀利士
    」予吳國治，係吳國治請其調貨，其方提供其女心臟用藥「
    威而鋼」並另至美妝店購買「犀利士」以售予吳國治此等與
    證人吳國治前開證述情節迥異之語，以及辯護人為被告辯護
    稱本案被告有遭吳國治構陷可能並質疑吳國治送交上開公司
    鑑定之物，與吳國治原所購得之藥錠難認同一此等所辯，自
    均難認為真而無足採之。
三、吳國治確於上開時、地，各向被告購得上揭數量之「威而鋼
    」及「犀利士」後，旋將該等藥錠送交臺灣輝瑞公司及台灣
    禮來公司鑑定，既經本院認定如上，且吳國治於上開時、地
    各次所購得之「威而鋼」、「犀利士」，經分別送由臺灣輝
    瑞公司及台灣禮來公司鑑定之結果，吳國治於106年12月15
    日及107年5月1日所分別購得之「威而鋼」藥錠5顆、5顆，
    經鑑定均屬偽藥，且藥錠上使用「Pfizer」商標，屬侵害美
    商輝瑞公司商標之舉；另吳國治於106年12月18日及107年5
    月1日所購得之「犀利士」藥錠4顆、4顆，經鑑定均屬偽藥
    ，有臺灣輝瑞公司所屬鑑定人員107年1月16日及同年5月10
    日之外觀鑑定聲明書各1份及台灣禮來公司106年12月21日及
    107年5月9日之犀利士20mg藥品包裝鑑定報告各1份在卷為憑
    （見偵字31091號卷第84、88、92、93頁）。則吳國治所購
    得之上開「威而鋼」藥錠合計10顆以及「犀利士」藥錠合計
    8顆，自均堪認係屬他人未得衛生署核准所私自製造之偽藥
    無疑。
四、按商標之使用，指為行銷之目的，而有下列情形之一，並足
    以使相關消費者認識其為商標：一、將商標用於商品或其包
    裝容器。二、持有、陳列、販賣、輸出或輸入前款之商品。
    三、將商標用於與提供服務有關之物品。四、將商標用於與
    商品或服務有關之商業文書或廣告。前項各款情形，以數位
    影音、電子媒體、網路或其他媒介物方式為之者，亦同。商
    標法第5 條定有明文。是商標之使用，乃指使用人基於向市
    場銷售作為商業交易之行銷目的，於客觀上在國內有積極使
    用商標於指定商品或服務之行為，足使相關消費者認識為指
    示商品或服務之來源，而得與他人之商品或服務相區別。又
    按未經商標權人同意，為行銷目的而有於同一或類似之商品
    或服務，使用近似於註冊商標之商標，有致相關消費者混淆
    誤認之虞者，為侵害商標權，商標法第95條第3 款定有明文
    。所謂「有致相關消費者混淆誤認之虞」，係指行為人之商
    標有使相關消費者對其所表彰之商品來源或產製主體發生混
    淆誤認之虞而言。易言之，係指行為人之商標與註冊商標因
    相同或構成近似，致使相關消費者誤認為同一商標，或雖不
    致誤認兩商標為同一商標，但極有可能誤認兩商標之商品、
    服務為同一來源之系列商品、服務，或誤認兩商標之使用人
    間存在關係企業、授權關係、加盟關係或其他類似關係而言
    。而商標是否近似暨其近似程度之判斷，應以商標圖樣整體
    為觀察，亦即以呈現在商品或服務之消費者眼前之整體圖樣
    加以觀察。惟在整體觀察原則上，尚有所謂主要部分，則係
    因商標雖以整體圖樣呈現，但商品或服務之消費者較為關注
    或事後留存印象作為其辨識來源者，則係商標圖樣中之顯著
    部分，此顯著部分即屬主要部分。主要部分觀察與整體觀察
    並非牴觸對立，由於商標近似之意義係指兩商標如標示於相
    同或類似商品或服務時，具有普通知識經驗之消費者，於購
    買時施以普通注意，有可能誤認兩商品或服務來自同一來源
    或誤認不同來源間有所關聯，則於判斷商標近似時，如先商
    標之先天識別性較強，抑或因使用而為消費者所普遍知悉時
    ，其主要部分極易成為消費者於交易時辨識來源之重要依據
    ，此時消費者較易因兩商標之主要部分相同，而將兩者所提
    供之商品或服務來源產生聯想，於此種情形，商標近似之比
    對即著重於主要部分，並考量主要部分最終影響商標給予商
    品或服務之消費者的整體寓目印象加以判斷，故上開兩觀察
    法對判斷商標近似係屬相輔相成。查：
  ㈠「威而鋼」藥錠所具有「Pfizer」及「菱形形狀」藥錠，係
    美商輝瑞公司向經濟部智慧財產局申請註冊取得之商標，指
    定使用動物用藥劑及補劑等商品，現仍在商標專用期間，且
    被告售予吳國治之上開「威而鋼」偽製藥錠10顆，除均屬「
    菱形形狀」，藥錠上亦均刻有「Pfizer」字樣，而與美商輝
    瑞公司就「威而鋼」藥錠所具有之上揭商標相同，又被告所
    售該等「威而鋼」均係屬偽藥等情，業經本院認定如上，則
    該等偽藥上所刻製之前開商標字樣、形狀，自顯均為未經美
    商輝瑞公司之同意或授權冒用該等商標而來，則被告販賣該
    等「威而鋼」偽藥之舉，客觀上自與商標法第95條第3 款之
    侵害商標權行為已有該當。　　
　㈡另犀利士藥錠所具有之「特殊水滴形狀黃色藥錠並刻印『C20』
    」商標圖樣及外包裝上所印之「CIALIS」、「Lilly」，係
    美商禮來公司向經濟部智慧財產局申請註冊取得之商標，指
    定使用在西藥等商品，現仍於商標專用期間內，又被告於10
    7年5月1日所售予吳國治之「犀利士」藥錠4顆均屬偽藥，且
    該等藥錠均係特殊水滴形狀之黃色藥錠且均刻印「C20」商
    標圖樣，該等藥錠之外包裝亦均印有「Lilly 」、「CIALIS
    」之商標，業經本院認定如上，則該等偽藥及外包裝上所刻
    製、印製之前開商標字樣、形狀，自顯均為未經美商禮來公
    司之同意或授權冒用該等商標而來，則被告販賣此部分「犀
    利士」偽藥之舉，客觀上自與商標法第95條第3 款之侵害商
    標權行為已有該當。
　㈢又被告於106年12月18日售予吳國治之「犀利士」藥錠4顆亦
    均屬偽藥，而該等藥錠均係特殊水滴形狀之黃色藥錠且均刻
    印「C100」字樣等情，亦經本院認定如上。審酌本案「犀利
    士」藥錠係以其所具有之特殊水滴形狀黃色藥錠並刻印「C2
    0 」商標圖樣，為具有識別性之主要識別部分，而觀察吳國
    治此次向被告所購得之「犀利士」藥錠之亦均為黃色水滴狀
    ，且均壓製有「C100」字樣，比較該等偽藥（見偵字31091
    號卷第78頁下方照片）與美商禮來公司所實際產製之真品（
    見偵字31091號卷第70頁智慧財產局商標註冊簿所示照片）
    外觀，實際上兩者僅就壓製之文字略有出入，然結構與外型
    均屬相同，兩者雖中間數字有所不同，但若未特別留意觀察
    ，兩者幾無差異，十分相仿，給人整體印象極為相似，整體
    以觀，堪認兩者構成高度近似，應可認定兩者是屬於近似之
    商標，且兩者均是作為藥品之商標使用，相關消費者於自行
    購買商品時施以普通之注意，異時異地隔離觀察下，顯有可
    能誤認兩商標之商品為同一來源之系列商品，或者誤認兩商
    標之使用人間存在關係企業、授權關係、加盟關係或其他類
    似之關係，而產生混淆誤認情事。從而，被告販賣此部分「
    犀利士」偽藥之舉，客觀上亦與商標法第95條第3 款之侵害
    商標權行為核屬該當。
五、至被告雖另辯稱其不知售予證人吳國治之「威而鋼」及「犀
    利士」為仿冒商標之偽藥云云。惟查，被告所經營之「蝶依
    情趣店」係情趣商店，本非經主管機關核准設立之藥局，其
    依藥事法第34條第1 項規定本即不得販售藥品；又被告前於
    偵訊中供稱：我於上開時、地各所販賣予證人（即吳國治）
    之「威而鋼」及「犀利士」，均係高雄某廠商放我店內販售
    等語明確，而從未提及該不詳廠商於提供上開藥錠時，曾有
    提出相關授權證明文件以證該等藥品之真正，則被告在有不
    詳他人至其所經營依法不得販售藥品之情趣用品店提供上開
    「威而鋼」及「犀利士」藥錠以供其販售，且在提供藥品者
    未提出任何來源證明暨自身未做任何查明以確認藥品來源之
    真正下，其即逕自收受進而販售牟利，顯見其於斯時業已明
    知不詳他人所提供兜售之「威而鋼」及「犀利士」，均屬仿
    冒商標之偽藥至明。是被告猶空言否認其具販賣仿冒商標偽
    藥犯意，自屬其事後為求避責所為之匿飾虛言，無足採之。
六、又辯護人雖再為被告辯稱：被告因罹患妄想型思覺失調症，
    因此在吳國治前來購買上開藥品時，因恐懼害怕不得已始行
    答應販售云云（見本院卷一第67頁）。惟本案經本院囑託衛
    生福利部桃園療養院對被告犯案時之精神狀況為精神鑑定，
    其鑑定結果認為：「陳員（即被告）符合非特定情感疾患、
    鎮靜安眠藥使用疾患診斷。無證據顯示，陳員涉案時，受精
    神症狀或疾患影響，導致其辨識行為違法或依其辨識而行為
    之能力，有顯著降低，或達不能程度」，有該院109年7月16
    日桃療癮字第1095001708號函及該函所附精神鑑定報告書各
    1 份附卷可參（見本院卷一第231至242頁）。是依前所認，
    本案既無證據可認被告於行為時，確有因罹患精神疾患致其
    具不能辨識其行為違法或欠缺依其辨識而行為之能力之情，
    抑或具有辨識行為違法或依其辨識而行為之能力顯著減低之
    情，益可認被告於上開行為時，並無因所患精神疾患而影響
    其判斷之情事；復佐以本院上開勘驗內容，既已明確可認被
    告於107年5月1日販賣上揭「威而鋼」及「犀利士」予吳國
    治之際，其於吳國治洽詢「威而鋼」及「犀利士」之量、價
    後，全無有何因心生恐懼致延遲回覆甚或未敢回答吳國治提
    問之情，反而係在吳國治提出購買需求後，旋即針對吳國治
    所欲購買之藥品種類迅速回應相關報價，從而堪認被告斯時
    就交易之標的、價量此等內容，悉數瞭解而無何意識不清或
    未瞭解買方所詢即逕自誤解回覆，進而可認被告斯時確具販
    賣仿冒商標偽藥犯意甚明，是辯護人此部分所辯，要難為被
    告有利之認定。
七、綜上所述，本件事證明確，被告犯行洵堪認定，應予依法論科。
參、論罪科刑部分：
一、按商標法就偽造、仿冒商標行為，已有處罰之特別規定，應
    排除刑法第220條、第210條之偽造準私文書規定之適用。又
    偽造他人之藥物名稱、仿單、標籤於物品之包裝上，固足以
    表示一定之用意，而屬刑法第220條之準文書，惟因藥事法
    第86條第1項有特別處罰之規定，而不另論以偽造準私文書
    罪。惟商品上之條碼，係販賣者為方便商品之管理，依商品
    特性及使用關聯性分類，以編碼使之系統化，可採國際條碼
    或店內碼方式編訂，商品外包裝上，除印製商標、記載藥物
    名稱標籤外，若並有商品條碼，以及獲核准製造之廠商之名
    稱，即係以文字、符號，表示係該廠商或其授權製造之廠商
    所製造之某類商品，非商標法侵害商標權及藥事法第86條第
    1項冒用藥物名稱、仿單、標籤規範意旨所得涵攝，應係刑
    法第220條之準文書，若有偽造，即應論以刑法第220條、第
    210條之偽造準私文書罪（最高法院98年度台上字第7970號
    刑事判決意旨可資參照）。次按，藥事法第86條第1項係處
    罰擅用或冒用他人藥物「名稱」、「仿單」或「標籤」之行
    為，第2項處罰明知為第一項之藥物而輸入、販賣、供應、
    調劑、運送、寄藏、牙保、轉讓或意圖販賣而陳列之行為。
    至在偽藥之「包裝盒、外瓶」上，冒用他人名稱，記載該藥
    物成分、批號、包裝號、製造人名稱及地址等內容，表彰該
    藥物係何人製造者，即非藥事法第86條所規範，而屬偽造私
    文書之範疇（最高法院99年度台上字第175號刑事判決亦可
    參照）。又按購買者係為取得犯罪證據而買受偽藥「威而鋼
    」，抑為服用而買受該偽藥，僅係目的之不同，並不影響買
    賣之成立，此與警察機關為便於破獲販賣偽藥之人，而授意
    原無購買偽藥意思之人，向販賣偽藥之人購買偽藥，因購買
    之人自始無買受之真意，不能完成交易，而僅能論販賣之人
    犯明知為偽藥而販賣未遂罪之情形，並不相同（最高法院98
    年度台上字第6477號刑事判決復亦可參）
二、經查，吳國治於107年5月1日向被告所購買之「犀利士」藥
    錠，其外包裝上印有「LOT」（商品批號）、「EXP」（有效
    日期）等文字，有該藥品照片附卷可參（見偵字31091號卷
    第79頁反面）前開文字（即藥品資訊）係用以表示為美商禮
    來公司製造或授權製造之「犀利士」藥品，依上開說明，即
    屬偽造之準私文書。被告於販賣該等「犀利士」偽藥進而交
    付證人吳國治時，即有主張上開偽藥係美商禮來公司所製造
    之意思，足生損害於美商禮來公司。是核被告就：
  ㈠如上開事實欄一、㈠所示於106年12月15日及同年月18日販賣
    上開「威而鋼」及「犀利士」偽藥予吳國治之行為（下稱事
    實欄一、㈠所示犯行），係犯藥事法第83條第1項之販賣偽藥
    罪、同法第86條第2項之販賣擅用他人藥物名稱罪及商標法
    第97條之非法販賣仿冒商標商品罪。
　㈡如上開事實欄一、㈡所示其於107年5月1日販賣上開「威而鋼
    」及「犀利士」偽藥予吳國治之行為（下稱事實欄一、㈡所
    示犯行），係犯藥事法第83條第1項之販賣偽藥罪、同法第8
    6條第2項之販賣擅用他人藥物名稱罪、商標法第97條之非法
    販賣仿冒商標商品罪及刑法第220條、第216條、第210條之
    行使偽造準私文書罪。
三、被告各於事實欄事實欄一、㈠及㈡所為意圖販賣而持有仿冒商
    標商品之低度行為，均為販賣之高度行為所吸收，均不另論
    罪。又被告各於事實欄一、㈠及㈡所為販賣偽藥之行為，均係
    各以一行為而觸犯如上開參、論罪科刑部分二、㈠及㈡所示之
    數罪名，均為想像競合犯，均應從一重之藥事法第83條第1
    項之販賣偽藥罪處斷。
四、按所謂接續犯，係指多次之數行為，合於同一犯罪構成要件
    ，但因係於同一時、地，或甚為密接時、地之作為，而持續
    侵害同一法益，依社會通念，皆認其各舉動之獨立性極為薄
    弱，將之視為一個行為較合理，使各舉動構成單一之犯罪行
    為，給予一個法律上之評價而言。被告就其所為如事實欄一
    、㈠所示之販賣偽藥行為，依證人吳國治於偵訊及本院審理
    中所為之上開證述可知，吳國治於106年12月15日向被告購
    買上揭「威而鋼」時，即有表示欲同時購買4顆「犀利士」
    ，惟因被告表示因售完須待2日補貨後再為販賣，而後吳國
    治於同年月18日致電確認被告已補貨並經被告表示可前往購
    買後，吳國治即於當日晚間前往購買上開「犀利士」各情，
    足認被告如事實欄一、㈠所示之販賣行為，僅係一次販賣「
    威而鋼」及「犀利士」而分二次交貨，且時間僅相隔三天，
    應認被告就此部分係基於單一之犯罪決意，且在密接時、地
    所為，應僅論以接續之一行為。至被告就其所為如事實欄一
    、㈡所示107年5月1日之販賣偽藥行為，既距如事實欄一、㈠
    所示107年12月該次販賣行為，相隔已逾3個月，且每次均係
    證人吳國治提出購買需求，被告始起意販賣偽藥，難謂係在
    如事實欄一、㈠所示該次販賣偽藥行為後之密接時間所為，
    是被告如事實欄一、㈡所示該次販賣偽藥之舉，自具獨立性
    ，而應與事實欄一、㈠所示該次犯行之犯意各 別，行為互殊
    ，應予分論併罰。起訴書認被告如事實欄一、㈠及㈡兩次所為
    ，均僅成立接續犯之一罪，尚有未恰。
五、至起訴書雖認被告係自106年12月間向不詳人士販入「威而
    鋼」及「犀利士」偽藥後，接續販售該等偽藥迄至被告於10
    7年9月12日17時27分許為警查獲時止，從而認被告此段期間
    內因販售上開偽藥之舉所成立之販賣偽藥罪、販賣擅用他人
    藥物名稱罪、非法販賣仿冒商標商品罪及行使偽造準私文書
    罪，均僅成立接續之一罪，並依想像競合犯規定，從一重論
    以販賣偽藥罪。惟本案依卷內事證，被告除於上開事實欄一
    、㈠及㈡所示時間有為上揭販賣偽藥犯行外，並無證據可認被
    告在其餘迄至107年9月12日為警查獲時止，尚有為其他販賣
    偽藥之舉，則起訴書認被告係自106年12月間起迄至107年9
    月12日為警查獲時止之此一期間，均成立販賣偽藥而論以接
    續犯之一罪，顯有未恰；又被告如事實欄一、㈠及㈡所示犯行
    ，並無何販賣冒用他人藥物仿單、標籤及行使偽造私文書之
    舉，則檢察官認被告上開所為，亦同時成立刑法第216條、
    第210條之偽造私文書罪，亦有未恰；本院自難認被告就事
    實欄一、㈠及㈡所為部分，有何成立行使偽造私文書犯行，亦
    難認被告自106年12月間起至107年9月12日17時許止，除上
    開經本院認定成罪之事實欄一、㈠及㈡所示販賣偽藥犯行外，
    尚有何起訴書所認之販賣偽藥、販賣擅用他人藥物名稱、仿
    單、標籤、販賣仿冒商標商品、行使偽造準私文書及行使偽
    造私文書等犯行之餘地，是就此等部分本應為無罪之諭知，
    惟起訴書認此等部分與上揭經本院論罪科刑之兩次販賣偽藥
    部分，具接續之實質上一
    罪關係，爰均不另為無罪之諭知。　　
六、爰以行為人責任為基礎，審酌被告漠視國家對藥品所設之禁
    止規範，欠缺尊重他人智慧財產權意識，販賣侵害他人商標
    權之藥品以營利，不僅造成商標權人之權利與信譽受損、打
    擊國家在智慧財產權保護之國際信譽，亦使消費者之生命、
    身體健康陷於潛在性危險，實值非難，又被告犯後否認犯行
    ，犯後態度難認良好，惟念其各次販賣之數量與獲利均屬非
    鉅，情節尚非重大，兼衡被告犯罪之動機、目的、手段、生
    活狀況、生平素行、教育智識程度及所生之危害等一切情狀
    ，量處如主文所示之刑，復衡量其各次所犯對本案各該法益
    所造成之侵害強度、非難重複程度及責罰相當原則等情，定
    其應執行之刑，以資儆懲。
肆、沒收部分：
一、按侵害商標權、證明標章權或團體商標權之物品或文書，不
    問屬於犯罪行為人與否，沒收之，商標法第98條定有明文。
    查被告於上開事實欄一、㈠及㈡各次販售予吳國治合計共10顆
    之仿冒「威而鋼」藥錠及8顆仿冒「犀利士」藥錠（含外包
    裝），雖均未扣案，然既均為侵害商標權之物品，不問屬於
    被告與否，均應依商標法第98條之規定予以沒收，至偽藥因
    鑑驗用罄部分，既已滅失，爰不另宣告沒收。
二、次按，犯罪所得，屬於犯罪行為人者，沒收之；前二項之沒
    收，於全部或一部不能沒收或不宜執行沒收時，追徵其價額
    。刑法第38之1條第1項、第3項分別定有明文。查被告如事
    實欄一、㈠及㈡所示各次販賣偽藥之價金亦即其犯罪所得，合
    計5,100 元（計算式：1,000 元+1,500 元+1,000元+1,600
    元=5,100元），業經本院認定如上，則該等未扣案之犯罪所
    得，自應依前開規定宣告沒收，並於全部或一部不能沒收或
    不宜執行沒收時，追徵其價額。
三、至被告於107年9月12日經警持本院搜索票至上址「蝶依情趣
    店」執行搜索時，固有扣得5罐內裝有疑似「威而鋼」藥錠
    之瓶罐、26顆疑似「犀利士」之藥錠及1顆疑似「威而鋼」
    之藥錠，惟依卷內事證，該等藥錠既未送請相關機構就是否
    係屬「威而鋼」偽藥及「犀利士」偽藥抑或係屬仿冒「威而
    鋼」、「犀利士」相關商標之仿冒商標商品進行鑑定，本院
    自無從逕認該等物品係屬偽藥或仿冒商標商品，而無逕予宣
    告沒收之餘地，附此敘明。
乙、無罪部分：
壹、公訴意旨略以：被告陳玉珍明知告訴人黃俊陽未曾對其為恐
    嚇、強盜及搶奪行為，亦未曾對其販賣毒品，竟仍意圖使告
    訴人受刑事處分，基於誣告之犯意，於民國105年1月6日，
    向臺灣桃園地方檢察署（下稱桃園地檢署）誣指告訴人分別
    於附表所示時間，以附表所示之方式，為附表所示之犯行，
    嗣該案經桃園地檢署以105年度偵字第22267號、106年度偵
    字第14943號為不起訴處分，復經臺灣高等檢察署以107年度
    上聲議字第1639號處分書駁回再議確定。因認被告涉犯刑法
    第169條第1項之誣告罪嫌等語。
貳、按犯罪事實應依證據認定之，無證據不得認定犯罪事實；不
    能證明被告犯罪者，應諭知無罪之判決，刑事訴訟法第 154
    條第2 項、第301 條第1 項分別定有明文。次按，認定不利
    於被告之事實，須依積極證據，苟積極證據不足為不利於被
    告事實之認定時，即應為有利於被告之認定，更不必有何有
    利之證據；又認定犯罪事實所憑之證據，雖不以直接證據為
    限，間接證據亦包括在內，然而無論直接或間接證據，其為
    訴訟上之證明，須達於通常一般人均不致有所懷疑，而得確
    信其為真實之程度，始得據為有罪之認定（最高法院30年上
    字第816號、76年台上字第4986號判例意旨可資參照）。
參、再按犯罪事實之認定，乃係據以確定具體刑罰權之基礎，務
    經嚴格之證明，所憑之證據不僅應具證據能力，進且須經合
    法之調查程序，否則不得作為有罪認定之依據，然若法院審
    理之結果，認為不能證明被告犯罪，而為無罪之諭知，即無
    上揭刑事訴訟法第154 條第2 項所謂「應依證據認定」之犯
    罪事實存在，是以同法第308 條前段規定無罪之判決書只須
    記載主文及理由，而其理由之論敘僅須與卷存證據資料相符
    且與經驗法則、論理法則無違即可，所使用之證據亦不以具
    有證據能力者為限，即使不具證據能力之傳聞證據仍非不得
    資為彈劾證據使用，則無罪之判決書無庸就所持證據是否例
    外具有證據能力加以論敘說明（最高法院100 年度台上字第
    2980號刑事判決意旨參照）。
肆、公訴意旨認被告涉犯誣告罪嫌，無非係以被告於偵查中之供
    述、證人吳盛寬、吳佳蓉、許鎮源於偵查中之證述、桃園地
    檢署105年他字第480號105年1月6日訊問筆錄及被告於105年
    2月18日所提出之補充告訴理由狀及聲請追加被告狀、桃園
    地檢署105年度偵字第22267號、106年度偵字第14943號不起
    訴處分書、臺灣高等檢察署107年度上聲議字第1639號處分
    書等件，為其論據。訊據被告堅詞否認有何誣告犯行，辯稱
    ：我當初告黃俊陽的是都是真的，我並無誣告他之意等語。
伍、經查：
  ㈠被告於105年1月6日向桃園地檢署申告有為駕駛車號000-0000
    號之人對其有恐嚇取財之舉，後經檢察官於偵查中與被告確
    認知悉被告所指之犯罪嫌疑人為本案告訴人黃俊陽，而後被
    告即於該案偵查中向該署檢察官就告訴人有為如附表所示各
    次犯行提起告訴，惟被告對告訴人所提告如附表各編號所示
    之犯嫌及罪名經桃園地檢署檢察官偵查後，以105年度偵字
    第22267號、106年度偵字第14943號不起訴處分書為不起訴
    處分，被告不服聲請再議，又經臺灣高等檢察署以107年度
    上聲議字第1639號以告訴人罪嫌不足為由駁回再議等情，業
    經本院核閱前開偵查卷宗確認無誤，亦為被告於本院審理中
    所不爭執，是此部分事實，首堪認定。
　㈡證人即告訴人黃俊陽於本院審理中固具結證稱：我與被告是
    朋友關係，我並無對被告為如附表各編號所示行為之舉等語
    （見本院卷二第150至154頁）。惟經本院就被告是否罹有精
    神疾病而接受治療等情函詢迎旭診所，而經該診所先後函覆
    ：陳玉珍（即被告）因慢性思覺失調及長期嚴重失眠、憂鬱
    情緒並時有自殺意念而於97年8月25日至該院初診，暫時診
    斷為重度憂鬱症，此後大致規則於該院追蹤治療至110年3月
    11日止；追蹤期間，病患（下稱被告）經常出現被害妄想及
    怪異想法等精神症狀，103年10月8日回診時，被告自述被送
    入名恩療養院住院，出院診斷為精神分裂症（現稱思覺失調
    症），近期藥物包括抗精神病劑、抗憂鬱劑及助眠藥物，被
    告雖長期接受藥物治療，然其被害妄想及伴隨情緒問題仍時
    好時壞，確實容易誤判他人言語舉動為惡意攻擊，可能會出
    現逃跑或反擊的行為，且其每次均係獨自前來就診，許多離
    奇情節無法確認有幾分事實…其報告很多光怪陸離內容較像
    是誇大妄想及被害妄想，其因長期罹患精神病，人格逐漸敗
    壞，人際關係技巧不佳，易與人起衝突等語，有該診所108
    年11月4日迎旭祥刑字第108004號函及該函所附被告自97年
    間至108年11月間之就診病歷暨該診所110年3月22日迎旭祥
    刑字第110003號函各1份在卷可稽（見本院卷一第109至202
    頁）。是依前揭長期治療被告精神疾病診所根據歷次診療所
    悉被告病程、病況所為之前揭函覆內容可知，被告確因自身
    罹有思覺失調等精神疾病，致其長期時有被害妄想及諸多誇
    大、怪異想法之精神狀況，則被告於本案中雖確有以告訴人
    對其有為諸多侵害其財產、生命、身體安全等法益之犯罪行
    為為由，而對告訴人提出如附表各編號所示犯罪事實及罪名
    之告訴，然本院實無法排除被告對告訴人提出該等申告之犯
    罪事實及罪名時，被告係因遭自身前揭被害、誇大妄想之精
    神疾病影響，致其主觀確信告訴人有對其為如附表各編號所
    示之舉，從而據以申告之可能，則被告於上開時間向桃園地
    檢署以告訴人有為如附表所示犯罪，從而對告訴人提起恐嚇
    、強盜、搶奪行為及對其販賣毒品等告訴之際，其主觀上究
    否確具意圖使告訴人受刑事處分而故意虛構事實，進向該管
    公務員申告之誣告犯意，實堪懷疑。是基於罪疑唯輕原則，
    本院尚難逕認被告對告訴人提起如附表所示告訴之際，其主
    觀上已具誣指告訴人以欲使之遭受刑事處分之誣告犯意。
六、綜上所述，本案依卷內事證，尚無從據認被告對告訴人有何
    誣告犯行，自不能僅憑被告對告訴人所為相關犯罪告訴人業
    經偵查機關為如上所述之不起訴處分確定，以及告訴人之單
    方指訴，即認被告涉有上開誣告犯行。此外，復查無其他積
    極證據足認被告有公訴意旨所指之誣告犯行，自屬不能證明
    被告成立誣告犯罪，自應就被告被訴誣告部分，對其為無罪
    之諭知。
據上論斷，應依刑事訴訟法第299 條第1 項前段、第301 條第1
項（本案採判決精簡原則，僅引述程序法條），判決如主文。
本案經檢察官吳佳美偵查起訴，由檢察官林佳勳到庭執行公訴。
中　　華　　民　　國　　111 　年　　6 　　月　　17　　日
           刑事第十庭    審判長法　官　林大鈞
　　　　　　　　　             法  官  徐漢堂
　　　　　　　　　             法  官  陳愷璘
以上正本證明與原本無異。
如不服本判決應於收受判決後20日內向本院提出上訴書狀，並應
敘述具體理由。其未敘述上訴理由者，應於上訴期間屆滿後20日
內向本院補提理由書(均須按他造當事人之人數附繕本)「切勿逕
送上級法院」。 

　　　　　　　　　　　　　　　 書記官　陳淑瓊
　　　　　　　　　　　　　　　
中　　華　　民　　國　　111 　年　　6 　　月　　21　　日
附錄論罪科刑條文：
藥事法第83條
明知為偽藥或禁藥，而販賣、供應、調劑、運送、寄藏、牙保、
轉讓或意圖販賣而陳列者，處7年以下有期徒刑，得併科新臺幣5
千萬元以下罰金。
犯前項之罪，因而致人於死者，處7年以上有期徒刑，得併科新
臺幣1億元以下罰金；致重傷者，處3年以上12年以下有期徒刑，
得併科新臺幣7千5百萬元以下罰金。
因過失犯第1項之罪者，處2年以下有期徒刑、拘役或科新臺幣5
百萬元以下罰金。
第1項之未遂犯罰之。
藥事法第86條
擅用或冒用他人藥物之名稱、仿單或標籤者，處5年以下有期徒
刑、拘役或科或併科新臺幣2千萬元以下罰金。
明知為前項之藥物而輸入、販賣、供應、調劑、運送、寄藏、牙
保、轉讓或意圖販賣而陳列者，處2年以下有期徒刑、拘役或科
或併科新臺幣1千萬元以下罰金。
商標法第97條
（罰則）
明知他人所為之前二條商品而販賣，或意圖販賣而持有、陳列、
輸出或輸入者，處1年以下有期徒刑、拘役或科或併科新臺幣5萬
元以下罰金；透過電子媒體或網路方式為之者，亦同。
中華民國刑法第220條
（準文書）
在紙上或物品上之文字、符號、圖畫、照像，依習慣或特約，足
以為表示其用意之證明者，關於本章及本章以外各罪，以文書論
。
錄音、錄影或電磁紀錄，藉機器或電腦之處理所顯示之聲音、影
像或符號，足以為表示其用意之證明者，亦同。
中華民國刑法第216條
（行使偽造變造或登載不實之文書罪）
行使第210條至第215條之文書者，依偽造、變造文書或登載不實
事項或使登載不實事項之規定處斷。
中華民國刑法第210條
（偽造變造私文書罪）
偽造、變造私文書，足以生損害於公眾或他人者，處5年以下有
期徒刑。








附表：
編號  時間  被告陳玉珍於前案 指訴告訴人黃俊陽 之事實 被告陳玉珍指訴於前案交付之財物新臺幣 （下同） 　提告 　罪名 1       103年7月至12月間      黃俊陽以代理湯益政、找人協助車馬費、遭開除、通緝等理由，向陳玉珍稱如未給錢，危及陳玉珍及子女，要死大家一起死，且曾因陳玉珍不從敲打陳玉珍之頭部，致陳玉珍心生害怕而陸續交付金錢。 1.12萬6,000元係(以　找人協助車馬費為　由。交付地點：過嶺便利商店） 2.3,000元。 3.5,000元。 4.7,000元。 5.1萬元。 共計15萬1,000元 恐嚇、恐嚇取財       2  104年1月4日  黃俊陽餵食安眠藥，並敲打陳玉珍頭部，致陳玉珍害怕交付1萬元。 1萬元  強盜  3 104年1月13日 黃俊陽以代理湯益政、找人協助車馬費、遭開除、通緝等理由，向陳玉珍稱如未給錢，危及陳玉珍及子女，要死大家一起死，且曾因陳玉珍不從敲打陳玉珍之頭部，致陳玉珍心生害怕而陸續交付金錢。 10萬元 強盜 4 104年4月至6月 黃俊陽以獄友幫其頂罪，所花費用由陳玉珍負擔，如有不從將危害陳玉珍，致陳玉珍心生畏懼，而交付款項給與黃俊陽；黃俊陽與吳盛寬有犯意聯絡之，由吳盛寬騎乘車牌號碼000-000號普通重型機車前來取款後逃逸。 1.8萬5,000元由年籍   不詳騎腳踏車之成   年男子取走。 2.自104年4月1日至4月30日，分16次，合計金額共33萬5,000元。共計42萬元 強盜 5 104年4月至6月 黃俊陽為逼迫陳玉珍吸食海洛、大麻等強迫購買大麻、安非他命1萬元，如陳玉珍不願吸食可在店裡從事販賣。陳玉珍不得已購買毒品後，將大麻毀棄、安非他命於馬桶中沖走。 1萬元 販賣第二級毒品、強暴脅迫施用第二級毒品未遂 6 104年4月22日 黃俊陽未經同意觸摸陳玉珍身體部位後，嗣與不知名之女子出現，以陳玉珍與黃俊陽有一腿要求5萬元遮羞，不從將對陳玉珍不利，致陳玉珍害怕交付5萬元支票（發票104年4月22日、支票號碼0000000、付款銀行渣打國際業銀行） 5萬元 恐嚇、恐嚇取財 7  104年10月18日  黃俊陽強押陳玉珍向中壢高附近中壢志廣郵局領取3萬元 3萬元  強盜  8 104年12月 黃俊陽以若不給錢將加害陳玉珍之子女，令陳玉珍交付30萬元。因陳玉珍已無金錢未交付而未遂。 0元 恐嚇、恐嚇取財未遂 9     105年1月3日     黃俊陽委由持用00000000000電話之吳盛寬及騎乘車牌號碼000-000號機車之不明男子，趁陳玉珍不注意奪取。 5,000元     搶奪     10 103年7月至104年 10月 陳玉珍更換該情趣用品店負責人為吳貴幸，黃俊陽在此期間以收保護費為名，仍不定時索取3,000元至1萬元不等之保護費。 75萬元（陳玉珍每月平均至少交付5萬元，15個月，合計約75萬元） 恐嚇、恐嚇取財